臺灣板橋地方法院刑事判決　　　　　　　 94年度易字第205號
公　訴　人　臺灣板橋地方法院檢察署檢察官
被　　　告　甲○○
上列被告因毒品危害防制條例案件，經檢察官提起公訴（94年度
核退毒偵字第50號）及移送併案（94年度毒偵字第1288號、臺灣
臺北地方法院檢察署94年度毒偵字第429 號），本院依簡式審判
程序判決如下：
    主  文
甲○○連續施用第二級毒品，累犯，處有期徒刑壹年貳月。扣案
之安非他命壹包（淨重零點柒公克）、安非他命肆包（毛重壹點
玖伍公克）、殘渣袋壹只所含之安非他命殘渣（量微無法析離秤
重）均沒收銷燬之，安非他命殘渣袋壹只及吸食器壹組均沒收。
    事  實
一、甲○○前於民國87年間因施用毒品，經本院裁定送觀察、勒
    戒後，認無繼續施用毒品之傾向，經臺灣板橋地方法院檢察
    署檢察官於87年10月23日以87年度偵字第21870 號為不起訴
    處分確定；復於88年間因施用毒品，經本院以88年度毒聲字
    第2612號、第3036號裁定送觀察、勒戒後，認無繼續施用毒
    品傾向，經臺灣板橋地方法院檢察署檢察官於88年6 月9 日
    以88年度偵字第9916號為不起訴處分確定；又因施用毒品，
    經本院以90年度毒聲字第4473號裁定令入戒治處所施以強制
    戒治，於92年4 月14日強制戒治期滿執行完畢，於同年月15
    日釋放，此部分施用毒品犯行，並經本院以91年度板簡字第
    89號判決判處有期徒刑6 月確定，送監執行於92年10月14日
    縮刑期滿執行完畢。又因施用毒品案件，經本院以92年度易
    字第1934號判決判處有期徒刑6 月，經臺灣高等法院以92年
    度上易字第3154號判決駁回上訴確定，送監執行於93年9 月
    17日縮刑期滿執行完畢。再因施用毒品案件，經臺灣臺北地
    方法院以93年度易字第807 號判決判處有期徒刑1 年確定（
    尚未執行）。另因違反槍砲彈藥刀械管制條例案件，經臺灣
    臺北地方法院以93年度簡字第2400號判決判處有期徒刑6 月
    確定（現執行中）。
二、猶不知悔改，於93年9 月15日出監後，復基於施用第二級毒
    品安非他命之概括犯意，先後：(一)於93年9 月21日，在臺北
    縣三重市○○○路320 號12樓之3 ，將第二級毒品安非他命
    置於吸食器用火燒烤吸聞所生煙霧之方式，施用第二級毒品
    安非他命1 次，嗣於該日19時30分許（起訴書誤載為該日21
    時許），為警在上址查獲，並扣得其所有而供用之安非他命
    1 包（淨重0.7 公克），並採集其尿液送驗呈安非他命陽性
    反應。(二)於92年12月5 日凌晨4 、5 時左右，在其位於臺北
    縣中和市○○路21號13樓之1 租處，以上開方法施用第二級
    毒品安非他命1 次，嗣為警於93年12月6 日18時許，在臺北
    市○○區○○路486 巷口查獲，並採集其尿液送驗呈安非他
    命陽性反應。(三)於94月2 月16日約20、21時左右，在其位於
    臺北縣中和市○○路37巷11之3 號住處，以上開方法，施用
    第二級毒品安非他命1 次，嗣於94年2 月17日12時50分許，
    在臺北縣中和市○○路21號13樓之1 租處，為警查獲，並扣
    得其所有而供施用之安非他命4 包（毛重1.95公克）、安非
    他命殘渣袋1 只（量微無法析離秤重）、吸食器1 組，另扣
    得非供施用之分裝袋266 只，並採集其尿液送驗呈安非他命
    陽性反應。
四、案經臺北市政府警察局大安分局報請臺灣板橋地方法院檢察
    署檢察官偵查起訴及移送併辦。
    理  由
一、本件被告甲○○所犯係死刑、無期徒刑、最輕本刑為3 年以
    上有期徒刑以外之罪，其於準備程序中就被訴事實為有罪之
    陳述，經本院告知簡式審判程序之旨，並聽取公訴人、被告
    之意見後，經合議庭裁定由受命法官獨任進行簡式審判程序
    ，合先敘明。
二、上揭犯罪事實，業據被告於本院審理時供認不諱，且被告先
    後3 次為警查獲後所排放尿液經採樣送驗結果，均呈安非他
    命類藥物陽性反應，有臺灣尖端生技醫藥股份有限公司93年
    9 月30日、93年12月17日、94年2 月24日濫用藥物尿液檢驗
    報告3 紙附卷可稽，並有被告所有而供施用之安非他命1 包
    （淨重0.7 公克）、4 包（毛重1.95公克）、殘渣袋1 只（
    量微無法析離秤重）及吸食器1 組扣案可資佐憑，且上開扣
    案之安非他命，經檢驗確呈安非他命反應，亦有毒品初步檢
    驗報告單1 紙在卷可佐，足認被告之自白與事實相符。再被
    告有如事實欄一所示之觀察、勒戒、不起訴處分及強制戒治
    之情，亦有臺灣高等法院被告前案紀錄表1 份在卷可佐，其
    於強制戒治執行完畢釋放後，5 年內再犯本件施用第二級毒
    品之罪。事證明確，被告犯行堪以認定，應依法論科。
三、查安非他命係毒品危害防制條例第2 條第2 項第2 款所稱之
    第二級毒品。核被告施用第二級毒品安非他命之行為，係犯
    同條例第10條第2 項之施用第二級毒品罪。其持有第二級毒
    品安非他命之低度行為，為施用之高度行為所吸收，不另論
    罪。又其先後多次施用第二級毒品安非他命之行為，時間緊
    接，方法相同，觸犯構成要件相同之罪名，顯係基於概括犯
    意反覆為之，為連續犯，應依刑法第56條之規定論以一罪，
    並加重其刑。檢察官雖未就事實二之(二)、(三)所示施用第二級
    毒品安非他命之犯行提起公訴，惟此部分與起訴部分有連續
    犯之裁判上一罪關係，並經檢察官移送併辦（臺灣板橋地方
    法院檢察署94年度毒偵字第1288號、臺灣臺北地方法院檢察
    署94年度毒偵字第429 號），本院自應併予審究。再被告有
    如事實一所示之犯罪科刑及執行情形，有卷附之臺灣高等法
    院被告全國前案紀錄表可稽，其於上開有期徒刑執行完畢後
    5 年內，再犯本件有期徒刑以上之罪，為累犯，應依刑法第
    47條規定，遞加重其刑。爰審酌被告前已因施用毒品，獲得
    不起訴處分之寬典，並經法院判處罪刑確定，仍無法戒絕毒
    癮，再次漠視法令禁制而犯本罪，惟其施用毒品所生危害，
    實以自戕身心健康為主，對於他人生命、身體、財產等法益
    ，尚無明顯而重大之實害，且其犯後坦承犯行之態度等一切
    情狀，分別量處如主文所示之刑，並合併定其應執行刑，以
    示懲儆。
四、扣案之安非他命1 包（淨重0.7 公克）、4 包（毛重1.95公
    克）、殘渣袋1 只所含之安非他命殘渣（量微無法析離秤重
    ），係查獲之第二級毒品，不問是否屬於犯人所有，應依毒
    品危害防制條例第18條第1 項前段之規定，諭知沒收銷燬之
    ；吸食器1 組則係被告所有而供施用第二級毒品安非他命之
    物，業據被告供明在卷，併依刑法第38條第1 項第2 款規定
    ，宣告沒收。至扣案之分裝袋266 只，雖係被告所有之物，
    惟非供本件犯罪所用之物，亦據被告供稱明確，爰不予宣告
    沒收，併此敘明。
據上論斷，應依刑事訴訟法273 條之1 第1 項、第299 條第1 項
前段，毒品危害防制條例第10條第2 項、第18條第1 項前段，刑
法第11條前段、第56條、第47條、第38條第1 項第2 款，判決如
主文。
本案經檢察官魏正杰到庭執行職務。
中　　華　　民　　國　　94　　年　　3 　　月　　31　　日
                  刑事第四庭    法　官  鄧雅心
以上正本證明與原本無異。
如不服本判決應於送達後10日內向本院提出上訴狀。
                                書記官　黃美雲
中　　華　　民　　國　　94　　年　　3 　　月　　31　　日
附錄本案論罪科刑法條
毒品危害防制條例第10條
施用第一級毒品者，處6 月以上5 年以下有期徒刑。
施用第二級毒品者，處3 年以下有期徒刑。
